臺灣南投地方法院刑事判決
111年度埔簡字第161號
公  訴  人  臺灣南投地方檢察署檢察官 
被      告  蔡宥羢


上列被告因妨害自由案件，經檢察官提起公訴（111年度偵字第4
90號），被告於本院準備程序自白犯罪(111年度易字第316號)，
本院認宜以簡易判決處刑，故不經通常程序審理，逕以簡易判決
處刑如下：
    主      文
蔡宥羢犯恐嚇危害安全罪，處拘役伍日，如易科罰金，以新臺幣
壹仟元折算壹日。
    事實及理由
一、本案犯罪事實及證據，除證據部分補充「被告蔡宥羢於本院
    準備程序時之自白」、「調解成立筆錄」外，其餘均引用如
    附件檢察官起訴書的記載。
二、核被告所為，係犯刑法第305條之恐嚇危害安全罪。
三、本院審酌：被告為成年人，遇事沒有用理性的方式解決糾紛
    ，竟以如起訴書所載的言語恫嚇告訴人林秀惠，造成告訴人
    心理恐懼，所為實有不該，考量被告犯後已知坦承犯行，且
    與告訴人成立調解，告訴人當庭表示願意原諒被告等情，有
    調解筆錄可以參考，態度堪認良好，以及被告於警詢時自陳
    為國小畢業的教育程度、職業為服務業、家境小康等一切量
    刑事項，量處如主文所示之刑，並均諭知易科罰金之折算標
    準。
四、依刑事訴訟法第449條第2項、第454條第2項，以簡易判決處
    刑如主文。
五、如不服本判決，應於收受送達之日起20日內，向本院提起上
    訴狀，上訴於本院管轄之第二審地方法院合議庭（須附繕本
    ）。
本案經檢察官王元隆提起公訴，檢察官林孟賢到庭執行職務，嗣
由本院改依簡易判決處刑。
中　　華　　民　　國　　111 　年　　12　　月　　8 　　日
　　　　　　　　　埔里簡易庭  法　官  劉彥宏
以上正本與原本無異。
如不服本判決應於收受送達後20日內向本院提出上訴書狀，並應
敘述具體理由；其未敘述上訴理由者，應於上訴期間屆滿後20日
內向本院補提理由書（均須按他造當事人之人數附繕本）「切勿
逕送上級法院」。
告訴人或被害人如對於本判決不服者，應具備理由請求檢察官上
訴，其上訴期間之計算係以檢察官收受判決正本之日期為準。
                              書記官  劉  綺
中　　華　　民　　國　　111 　年　　12　　月　　8 　　日

附錄本案論罪科刑法條全文：
中華民國刑法第305條
以加害生命、身體、自由、名譽、財產之事恐嚇他人，致生危害
於安全者，處二年以下有期徒刑、拘役或九千元以下罰金。

附件：
臺灣南投地方檢察署檢察官起訴書
                                      111年度偵字第490號
　　被　　　告　蔡宥羢　女　62歲（民國00年0月00日生）
　　　　　　　　　　　　住南投縣○○鎮○○里0鄰○○路000
　　　　　　　　　　　　　巷00號
　　　　　　　　　　　　國民身分證統一編號：Z000000000號
上列被告因妨害自由案件，已經偵查終結，認應提起公訴，茲將
犯罪事實及證據並所犯法條分敘如下：
　　　　犯罪事實
一、蔡宥羢因與林秀惠有合會之金錢糾紛，蔡宥羢竟基於恐嚇之
    犯意，於民國110年11月30日11時30分許，在南投縣○○鎮○○
    里○○街00號，對林秀惠恫稱：「我要叫兄弟來，明年你若要
    選，不可能讓妳稱心如意，我這一條命要配妳，妳倒我會真
    夭壽」等語，致林秀惠心生畏懼，而生危害於安全。嗣林秀
    惠報警處理，始查知上情。
二、案經林秀惠告訴暨南投縣政府警察局埔里分局報告偵辦。
　　　　證據並所犯法條
一、證據清單及待證事實：
編號 證據名稱 待證事實 1 被告蔡宥羢於警詢及本署偵查中之供述 矢口否認有恐嚇告訴人之情事，辯稱：因為告訴人欠伊合會錢不還，遇到伊才會找她理論云云。 2 證人即告訴人林秀惠於警詢及偵查中具結之證述 全部犯罪事實。 3 在場證人陳麗香於警詢中之證述 證明被告全部恐嚇之犯罪事實。 4 現場監視錄影畫面 證明全部恐嚇之犯罪事實。 
二、核被告蔡宥羢所為，係犯刑法第305條之恐嚇罪嫌。至告訴
    及報告意旨雖認被告上開犯行亦涉有妨害名譽罪嫌，惟按刑
    法第309之公然侮辱罪，係以公然侮辱人者，為構成犯罪之
    要件，所稱公然，係指足使不特定之人或多數人得共見共聞
    之狀態；同法第310條之誹謗罪，則係以意圖散布於眾，而
    指摘或傳述足以毀損他人名譽之事，為構成要件，倘不具有
    意圖散布於眾之要件，自難成立該罪。而告訴人於警詢及偵
    查中亦不否認「有積欠被告金錢，尚在訴訟中」之事實，故
    被告並無虛偽捏造告訴人積欠她金錢之事實，依告訴人所述
    之情節，被告所稱告訴人積欠被告合會金錢之內容並非虛構
    ，核與刑法公然侮辱罪及誹謗罪之構成要件未合，自難僅憑
    告訴人片面指訴，遽為不利被告事實之認定，而以上開罪責
    相繩。而被告涉嫌妨害名譽部分如果成罪，與上揭起訴部分
    之基礎事實相同，係屬同一行為，為上揭起訴效力所及，爰
    不另為不起訴之處分，併此敘明。
三、依刑事訴訟法第251條第1項提起公訴。
　　此　致
臺灣南投地方法院
中　　華　　民　　國　 111　　年　　5 　　月　　5 　　日
　　　　　　　　　　　　　　　檢察官　王元隆
本件證明與原本無異
中　　華　　民　　國　 111　　年　　6 　　月　　19　　日
　　　　　　　　　　　　　　　書記官　林怡玫
所犯法條：
中華民國刑法第305條
以加害生命、身體、自由、名譽、財產之事恐嚇他人，致生危害
於安全者，處 2 年以下有期徒刑、拘役或 9 千元以下罰金。